臺灣高等法院臺南分院刑事裁定
110年度聲字第790號
聲  請  人  臺灣高等檢察署臺南檢察分署檢察官
受  刑  人  陳泓宇
上列聲請人因受刑人數罪併罰有二裁判以上，聲請定其應執行之
刑（聲請案號：110年度執聲字第365號），本院裁定如下：
    主  文
陳泓宇犯如附表所示各罪所處之刑，有期徒刑部分應執行有期徒
刑拾貳年。
    理  由
一、聲請意旨略以：受刑人陳泓宇因強盜等數罪，先後經法院判
    決確定如附表所載，應依刑法第53條、第51條第5款之規定
    ，定其應執行刑，爰依刑事訴訟法第477條第1項聲請裁定等
    語。
二、按裁判確定前犯數罪者，併合處罰之。但有下列情形之一者
    ，不在此限：得易科罰金之罪與不得易科罰金之罪。得易
    科罰金之罪與不得易服社會勞動之罪。得易服社會勞動之
    罪與不得易科罰金之罪。得易服社會勞動之罪與不得易服
    社會勞動之罪。前項但書情形，受刑人請求檢察官聲請定應
    執行刑者，依第51條規定定之；數罪併罰有二裁判以上者，
    應依第51條之規定，定其應執行之刑；又依刑法第53條應依
    刑法第51條第5款至第7款之規定，定其應執行刑者，由該案
    犯罪事實最後判決之法院檢察官聲請該法院裁定之，刑法第
    50條、第53條，刑事訴訟法第477條第1項分別定有明文。次
    按數罪併罰中之一罪，依刑法規定得易科罰金，若因與不得
    易科之他罪併合處罰結果而不得易科罰金時，原可易科部分
    所處之刑，自亦無庸為易科折算標準之記載（司法院大法官
    釋字第144號、第679號解釋意旨參照）。再按刑事訴訟法第
    370條第2項、第3項，已針對第二審上訴案件之定應執行刑
    ，明定有不利益變更禁止原則之適用；而分屬不同案件之數
    罪併罰有應更定執行刑之情形，倘數罪之刑，曾經定應執行
    刑，再與其他裁判宣告之刑定應執行刑時，在法理上亦同受
    此原則之拘束。亦即，另定之執行刑，其裁量所定之刑期，
    不得較重於前定之執行刑加計後裁判宣告之刑或所定執行刑
    之總和（最高法院110年度台抗字第1024號裁定意旨參照）
    。
三、經查：本件受刑人因犯如附表編號1至4所示之罪，先後經判
    處如附表編號1至4所示之刑，均經分別確定在案，且各罪均
    為裁判確定前所犯，有如附表所示各該判決及臺灣高等法院
    被告前案紀錄表附卷可憑。其中受刑人所犯如附表編號3所
    示之罪所處之刑得易科罰金，附表編號1、2、4所示之罪所
    處之刑則不得易科罰金。然受刑人業已請求檢察官就附表各
    編號所示之罪合併聲請定應執行刑，此有「臺灣雲林地方檢
    察署刑法第50條第1項但書案件是否請求定應執行刑調查表
    」在卷可稽（見本院卷第9頁），合於刑法第50條第2項之規
    定，茲聲請人以本院為犯罪事實最後判決之法院，聲請定其
    應執行刑，本院審核卷附相關判決後，以受刑人所犯各罪均
    在裁判確定前所犯，認其聲請為正當，應予准許。爰審酌本
    件內部性及外部性界限，及受刑人所犯如附表所示各罪犯罪
    類型之異同、動機、態樣；強盜、竊盜與槍砲案件之異質性
    、行為次數與刑罰邊際效應隨刑期而遞減之情形，復就其所
    犯之罪整體評價其應受非難及矯治之程度，並兼衡刑罰經濟
    與公平、比例等原則，以及如附表編號1所示各罪經判處應
    執行有期徒刑7年8月確定；如附表編號2所示各罪經判處應
    執行有期徒刑1年1月確定；如附表編號1至3所示各罪曾經定
    應執行刑9年確定等情狀，定其應執行之刑如主文所示。至
    受刑人所犯如附表編號3所示之罪，原雖得易科罰金，惟因
    與不得易科罰金之如附表編號1、2、4所示之罪併合處罰結
    果而不得易科罰金時，即無庸為易科罰金之記載。另如附表
    編號4所示之宣告刑有關併科罰金部分，核無數罪併罰之有
    二裁判以上須定其應執行刑之情形，是罰金部分仍依其原宣
    告之刑執行之，附此敘明。
據上論斷，應依刑事訴訟法第477條第1項，刑法第2條第1項但書
、第53條、第51條第5款、第50條第1項但書、第2項，裁定如主
文。
中　　華　　民　　國　　110 　年　　8 　　月　　19　　日
                  刑事第四庭    審判長法　官  郭玫利
                                      法　官  蔡廷宜
                                      法　官  曾子珍
以上正本證明與原本無異。
如不服本裁定，應於收受本裁定後五日內向本院提出抗告狀。
　　　　　　　　　　　　　　　　　　　書記官  李淑惠　　
中　　華　　民　　國　　110 　年　　8 　　月　　19　　日
附表：受刑人陳泓宇定應執行刑案件一覽表
編         號  1 2 3  罪         名    強盜  竊盜  竊盜  宣   告    刑    有期徒刑7年1月   有期徒刑7年1月 有期徒刑7年1月   有期徒刑7年2月 有期徒刑7年2月   有期徒刑7年1月 以上6罪定應執行刑有期徒刑7年8月   有期徒刑7月 有期徒刑8月 以上2罪定應執行刑有期徒刑1年1月  有期徒刑6月  犯  罪 日  期    105年2月28日       105年2月29日 105年3月1 日       105年3月1 日 105年3月2 日       105年3月2 日  105年1月4日 105年3月1日   105年1月5日  偵  查 機  關 年  度 案  號    雲林地檢 105年度偵字第1999號等  雲林地檢 105年度偵字第1877號等   雲林地檢 105年度偵字第1877號等      最後 事實審  法 院   南高分院   雲林地院  雲林地院   案 號   106年度上訴字第76號   105年度易字第1074號  105年度易字第1074號   判決 日期   106年3月9日  106年5月8日  106年5月8日   確定 判決  法 院   最高法院   雲林地院   雲林地院    案 號   106年度台上字第2052號   105年度易字第1074號   105年度易字第1074號   確定 日期   106年6月7日  106年7月20日  106年7月20日  是否為得易科 罰金之案件    否  否   是    備註  雲林地檢 106年度執字第1840號  雲林地檢 106年度執字第2320號 雲林地檢 106年度執字第2321號    編號1至3經雲林地院106年度聲字第806號裁定應執行有期徒刑9年確定   

編         號  4    罪         名    槍砲彈藥刀械管制條例  以下空白    宣   告    刑    有期徒刑3年6月 併科罰金新臺幣6萬元     犯  罪 日  期    105年12月8日至 106年3月17日     偵  查 機  關 年  度 案  號    雲林地檢 106年度偵字第2299號       最後 事實審  法 院   南高分院      案 號   108年度上訴字第1187號     判決 日期   109年2月4日     確定 判決  法 院   最高法院      案 號   110年度台上字第123號     確定 日期   110年5月12日    是否為得易科 罰金之案件    否    備註   雲林地檢 110年度執字第1366號